臺灣高等法院臺中分院刑事判決　　　　 96年度上易字第189號
上　訴　人　臺灣臺中地方法院檢察署檢察官
被　　　告　乙○○
上列上訴人因被告妨害自由案件，不服臺灣臺中地方法院95年度
易字第3027號，中華民國95年11月27日第一審判決（起訴案號：
臺灣臺中地方法院檢察署95年度偵字第18621號），提起上訴，
本院判決如下：
    主  文
原判決撤銷。
乙○○犯侵入建築物罪，累犯，處拘役拾日，如易科罰金，以
新臺幣壹仟元折算壹日。
    犯罪事實
一、乙○○曾因竊盜案件，經本院判處有期徒刑4月，並於民國
    93年1月3日執行完畢。竟仍不知悔改，復於95年7月5日凌晨
    零時許，酒後未經許可，無故從臺中縣東勢鎮○○路297號
    東勢鎮農會附設農民醫院之樓梯間，侵入該醫院僅供員工使
    用，不對外開放，並隔有氧氣氣體室、高壓氣體室及存有大
    量柴油之發電機室之地下停車場，四處盤繞、探看，至同日
    上午5時許始離去。嗣於同日上午6時20分許，該醫院行政課
    長黃興舒進入地下停車場發覺有異，經察看監視器畫面，始
    知上情。
二、案經被害人東勢鎮農會附設農民醫院訴請臺灣臺中地方法院
    檢察署檢察官偵查起訴。
    理    由
一、上揭犯罪事實，業據被告乙○○於原審及本院審理中坦承不
    諱，核與告訴代理人黃興舒於警訊、偵查中指述之情節相符
    ，並有監視器翻拍照片2張、現場照片8張、東勢鎮農會附設
    醫院員工使用停車場空間管制進入時間遭人入侵異常事件報
    告1份附卷可稽，事證明確，被告犯行已堪認定。
二、核被告所為，係犯刑法第306條第1項之無故侵入他人建築物
    罪。被告曾因竊盜案件，經本院判處有期徒刑4月，於93年1
    月3日執行完畢，有臺灣高等法院被告前案紀錄表在卷足憑
    ，其於五年以內故意再犯有期徒刑以上之本罪，為累犯，應
    依法加重其刑。原審法院因認被告罪證明確，而予論科，固
    屬有據；然查本件被告係累犯，原判決疏未於主文諭知依累
    犯科處刑罰，尚有違誤，檢察官上訴意旨執此指摘原判決不
    當，即有理由，應由本院予以撤銷改判。爰審酌被告已有恐
    嚇、搶奪、竊盜、侵占等前科，仍不知悔改，事後坦承上情
    ，態度尚佳，及其犯罪動機、手段、所生危害等一切情狀，
    量處如主文第2項所示之刑，並諭知易科罰金之折算標準示
    懲。
據上論斷，應依刑事訴訟法第369條第1項前段、第364條、第299
條第1項前段，刑法第306條第1項、第41條第1項前段，刑法施行
法第1條之1，判決如主文。
本案經檢察官甲○○到庭執行職務。
中　　華　　民　　國　　96　　年　　3 　　月　　1 　　日
            刑事第六庭    審判長法  官  李　文　雄
                                法  官  張  恩  賜
                                法  官  邱  顯  祥
上列正本證明與原本無異。
不得上訴。
                                書記官　陳　桂　芬
中　　華　　民　　國　　96　　年　　3 　　月　　1 　　日
附錄本案論罪科刑法條全文
刑法第306條第1項：
無故侵入他人住宅、建築物或附連圍繞之土地或船艦者，處一年
以下有期徒刑、拘役或三百元以下罰金。
